臺灣高等法院花蓮分院刑事附帶民事訴訟判決
原　　　告　甲○○
　　　　　　丙○○
兼　共　同
訴訟代理人　丁○○
共　　　同
訴訟代理人　黃仕翰律師
被　　　告　乙○○
　　　　　　巨星交通事業有限公司
法定代理人　戊○○
共　　　同
訴訟代理人　林武順律師
上列被告乙○○因本院94年度交上訴字第1號過失致死案件，經
原告提起附帶民事訴訟，請求損害賠償，本院判決如下：
    主  文
被告應連帶給付原告丁○○新臺幣肆拾肆萬參仟柒佰壹拾元，甲○○及丙○○各新臺幣玖萬參仟參佰參拾參元，及均自民國九十
四年二月二十八日起，至清償日止，按年息百分之五計算之利息
。
原告其餘之訴及假執行之聲請均駁回。
    事實及理由
一、原告起訴主張：
（一）被告乙○○於民國（下同）92年11月14 日上午9時5分許
      ，駕駛被告巨星交通事業有限公司（下稱巨星公司）所有
      車牌號碼ＦＦ－577之遊覽車，沿花蓮市○○路由北往南
      行駛，本應注意車前狀況，欲超越前方行駛之機車，更應
      保持安全距離，小心通過，依當時狀況並無不能注意之情
      形，竟疏未保持距離，注意安全，而於重慶路415號前超
      車時，擦撞騎乘機車之黃正玉，致黃正玉胸腹腔內出血，
      送醫後不治死亡。被告乙○○過失責任明確，依法應負侵
      權行為之損害賠償責任。又被告乙○○當時駕駛被告巨星
      公司之遊覽車，屬執行業務中，故被告巨星公司應連帶負
      賠償責任。
（二）被告應連帶賠償之項目及金額：
   1、殯葬費用：由死者之子丁○○支出新臺幣（下同）82萬30
      18元，丁○○請求被告連帶賠償50萬元。
   2、醫療費用：由死者之子丁○○支出538元。
   3、精神慰藉金：死者年僅67歲，身體硬朗，因被告之過失，
      驟然辭世，身為子女之原告實在無法接受此殘酷事實，所
      受之痛苦至大，故請求被告賠償原告各120萬元。
（三）爰聲明被告應連帶給付原告丁○○170萬538元，甲○○及
      丙○○各120萬元，及均自起訴狀繕本送達之翌日起，至
      清償日止，按年息百分之五計算之利息；並願供擔保請准
      宣告假執行。
二、被告辯以：
（一）本件車禍，依卷存事證，並未能證明被告乙○○應負過失
      責任。縱認乙○○有過失，惟被害人黃正玉駕駛機車，未
      行駛於慢車道上，且在施工路段竟然偏左緊靠分隔線行駛
      ，復因操控失當，始與乙○○所駕大客車碰撞，自應負重
      大過失責任，則本件原告所得請求賠償之金額，應依過失
      比例各一半分攤後之金額為準，並應依強制汽車責任保險
      法第三十條規定，扣除原告已領得之理賠金。
（二）如認被告應賠償，關於殯葬費50萬元及醫療費538元之支
      出部分，被告不爭執。精神慰藉金部分，原告之請求過高
      ，被告同意以每人80萬元之金額計算。
（三）爰聲明駁回原告之訴及假執行之聲請；如受不利之判決，
      願供擔保請准宣告免為假執行。
三、查原告主張被告乙○○於上開時地，駕駛被告巨星公司所有
    車牌號碼ＦＦ－577之遊覽車，疏未注意車前狀況，保持距
    離，注意安全，而於重慶路415號前超車時，擦撞騎乘機車
    之黃正玉，致黃正玉胸腹腔內出血，送醫後不治死亡之事實
    ，業據本院於94年度交上訴字第1號被告乙○○過失致死一
    案審理時查明屬實，自得信為真實。被告抗辯乙○○並無過
    失，非可採信。惟依道路交通事故現場圖所示，黃正玉所騎
    機車倒地之刮地痕起點，偏左靠近分隔線，足見黃正玉並未
    靠右行駛，就本件車禍之發生與有過失，亦經本院認定無訛
    。本院審酌乙○○與黃正玉過失之情節，認為乙○○應負10
    分之7之肇事責任，黃正玉應負10分之3之肇事責任。被告主
    張過失比例各一半，亦不足取。
四、按因故意或過失不法侵害他人之權利者，負損害賠償責任；
    受僱人因執行職務，不法侵害他人之權利者，由僱用人與行
    為人連帶負損害賠償責任；不法侵害他人致死者，對於支出
    醫療及增加生活上需要之費用或殯葬費之人，亦應負損害賠
    償責任；不法侵害他人致死者，被害人之父、母、子、女及
    配偶，雖非財產上之損害，亦得請求賠償相當之金額。民法
    第184條第1項前段、第188條第1項前段、第192第1項及第19
    4條分別定有明文。被告乙○○因過失不法侵害黃正玉致死
    ，既經認定，原告為黃正玉之子女，有其提出之戶籍謄本為
    證，自得請求被告乙○○與巨星公司連帶負損害賠償責任。
    茲就原告請求之項目及金額，分述如左：
（一）殯葬費用：原告丁○○主張其支出殯葬費用82萬3018元，
      請求被告連帶賠償50萬元，已據提出收據、明細表及估價
      單等為證，被告就此部分請求之金額並不爭執，應予准許
      。
（二）醫療費用：由原告丁○○支付538元，已據提出收據為證
      ，被告就此部分請求之金額亦不爭執，應予准許。
（三）精神慰藉金：本院斟酌本件車禍發生之原因，黃正玉驟然
      辭世，原告所受之精神痛苦程度非小，及原告丁○○開中
      藥店，月入約4、5萬元，甲○○在光隆舞場工作，月入約
      1 萬5000元，丙○○在餐廳工作，月入約1萬4000元，被
      告月入約1萬5800元等兩造之身分、地位及經濟狀況，認
      原告請求之慰藉金各以80萬元為相當，被告就此部分請求
      之金額亦不爭執，爰於80萬元之範圍內准許之。逾此部分
      之請求，不能准許。
（四）又按強制汽車責任保險法第30條之規定，保險人依該法規
      定給付之保險金，視為加害人或被保險人損害賠償金額之
      一部分，加害人或被保險人受賠償請求時，得扣除之。查
      本件事發後，原告曾領得強制責任保險金140萬元，為原
      告所自承，是原告每人請求被告賠償之金額應扣除46萬66
      67元（140萬元除以3）。
（五）據上分析，原告丁○○得請求被告連帶賠償130萬0538 元
      （殯葬費50萬元＋醫療費538元＋慰藉金80萬元），原告
      甲○○、丙○○各得請求被告連帶賠償80萬元；惟被害人
      黃正玉就本件車禍應負擔之肇事責任為10分之3，已如前
      述，原告對於該部分過失責任自應承擔，經分攤過失比例
      後，原告丁○○得請求被告連帶賠償91萬0377元（000000
      0乘以0.7），原告甲○○、丙○○各得請求被告連帶賠償
      56萬元（800000乘以0.7）。再扣除原告各已領得之之46
      萬6667元後，原告丁○○得請求被告連帶賠償44萬3710
      元，原告甲○○、丙○○各得請求被告連帶賠償9萬3333
      元。
五、綜上所述，原告本於侵權行為之法律關係，請求被告連帶賠
    償原告丁○○44萬3710元，甲○○、丙○○各9萬3333元及
    均自起訴狀繕本送達被告翌日即94年2月28日起至清償日止
    ，按年息百分之五計算之利息，為有理由，應予准許。逾此
    部分之請求，為無理由，應予駁回。原告勝訴部分，經本院
    判決後即告確定，原告陳明願供擔保，聲請宣告假執行，及
    被告陳明願供擔保，聲請宣告免為假執行，已無必要。原告
    敗訴部分，其假執行之聲請已失所附麗，應予駁回。
據上論結，本件原告之訴為一部有理由，一部無理由，依刑事訴
訟法第502條，判決如主文。
中　　華　　民　　國　　94　　年　　9　　月 　　29　　日
                  刑事庭審判長法  官  林慶煙
                              法  官  林德盛
                              法  官  蔡勝雄
以上正本證明與原本無異。
原告如不服本判決，應於送達後十日內，向本院提出上訴狀。其
未敘述理由者，並應於提出上訴狀後十日內向本院補提理由狀 (
須附繕本)。
被告不得上訴。
                              書記官  林明智
中　　華　　民　　國　　94　　年　　9　　月 　　29　　日
